【裁判字號】    99,易,322
【裁判日期】    990419
【裁判案由】    竊盜
【裁判全文】
臺灣臺南地方法院刑事判決               99年度易字第322號
公  訴  人  臺灣臺南地方法院檢察署檢察官
被      告  戊○○
上列被告因竊盜案件，經檢察官提起公訴（99年度偵字第2308號
），被告就被訴事實為有罪之陳述，本院裁定進行簡式審判程序
，判決如下：
    主  文
戊○○所犯如附表所示之各罪，各處如附表所示之宣告刑，如附
表所示「應沒收物欄」所示之物均沒收。應執行有期徒刑貳年貳
月，如附表所示「應沒收物欄」所示之物均沒收。
    事  實
一、戊○○曾於民國98年間，因犯竊盜案件，經臺灣臺南地方法
    院檢察署檢察官以98年度偵字第6576號緩起訴處分確定在案
    。詎其猶不知悔改，復分別基於意圖不法所有之犯意，而於
    如附表編號一至六所示之時間、地點，竊取如附表所示庚○
    ○等人之財物。嗣於99年2月7日10時30分許，戊○○在台南
    市○區○○路24號前，持自備之鑰匙1支，著手欲竊取己○○
    所有之車牌號碼L38-690號重型機車1台時(即如附表編號七所
    示)，為路過之巡邏員警當場發現而不遂，而戊○○於本案查
    獲後，於警詢時即就其前所犯如附表編號一至六之竊盜犯行
    ，於尚未經有偵查權之公務員或機關發覺之前向警方人員自
    首犯行而接受裁判。
二、案經台南市警察局移送臺灣臺南地方法院檢察署檢察官偵查
    起訴。
    理   由
一、本件係經被告於本院當庭表示認罪，而以簡式審判程序加以
    審理，有本院民國99年4月8日準備程序筆錄及審判筆錄附卷
    足憑，則依據刑事訴訟法第273條之2、第159條第2項之規定
    ，不適用傳聞法則有關限制證據能力之相關規定。
二、訊據被告戊○○對於如附表所示之時間、地點之竊盜犯行均
    坦承不諱，核與如附表所示之被害人庚○○等人分別於警詢
    及檢察官偵查中所指訴及證述之情節相符，復有扣押物品目
    錄表、贓物認領保管單、車籍查詢資料、失竊物品照片、被
    害人報案紀錄等各一份附卷可資佐證，本件事證明確，被告
    之竊盜犯行，洵堪認定，均應予依法論科。
三、按上訴人於夜間以柴刀將被害人之窗戶毀壞，侵入其住宅行
    竊，應構成於夜間毀越安全設備，侵入住宅竊盜之罪。原判
    決不依刑法第321條第1項第1、2兩款論科，而僅適用第2款處
    斷，並誤毀越安全設備為毀越門扇，顯有未當，最高法院45
    年台上字第1443號判例意旨參照。是以，足認窗戶係屬刑法
    第321條第1項第2款之安全設備。再按刑法第321條第1項第3
    款之攜帶兇器竊盜罪，係以行為人攜帶兇器竊盜為其加重條
    件，此所謂兇器，其種類並無限制，凡客觀上足對人之生命
    、身體、安全構成威脅，具有危險性之兇器均屬之，且祇須
    行竊時攜帶此種具有危險性之兇器為已足，並不以攜帶之初
    有行兇之意圖為必要。是以，螺絲起子、鉗子等一般家庭日
    常工具，只要客觀上足對人之身體、生命構成威脅，即屬該
    款所指之兇器，最高法院79年度台上字第5253號判例意旨可
    資參照。查被告所犯如附表編號四之竊盜犯行，所持之斜口
    鉗一支係屬質地堅硬之工具，無論被告主觀上是否旨在行兇
    抑僅用以行竊，在客觀上既具有行兇之危險性，即屬兇器之
    一種。
四、核被告戊○○所為，各係犯刑法第320條第1項之普通竊盜罪
    、第320條第1項、第3項之竊盜未遂罪及第321條第1項第2款
    、第3款之踰越安全設備、攜帶兇器竊盜罪(各詳如附表之「
    所犯法條及罪名欄」所示)。被告所為如附表編號1至7所示之
    竊盜行為，犯意各別，行為不同，應予分論併罰。被告就如
    附表編號一至六之犯行，係於犯罪後未被有偵查權之公務員
    或機關發覺前，即主動向警方人員表示犯罪事實，並接受裁
    判，此有被告之自白書一份(見警卷第19頁)及警詢筆錄一份
    在卷可稽，被告之行為合乎自首之要件，爰均依刑法第62條
    前段之規定，減輕其刑。被告就如附表編號七所示之犯行，
    雖已著手於竊盜行為之實施，惟未發生竊盜財物之結果，其
    犯罪尚屬未遂，爰依刑法第25條第2項之規定，按既遂犯之
    刑度減輕其刑。爰審酌被告竊取機車之目的均為代步之工具
    ，被害人被竊之機車均已尋回，且如附表編號四之被竊物大
    多亦已尋回，均發還予被害人，此有上開贓物認領保管單各
    一份可據，及被告犯罪後坦承犯行，其犯後態度良好，並斟
    酌公訴人之具體求刑等一切情狀，分別量處如附表之「宣告
    刑欄」所示之刑，並定其應執行刑。
五、被告就如附表編號二、五、六、七之竊盜犯行所使用之鑰匙
    各一支，為其所有而供犯罪所用之物，業據其供承在卷，爰
    各依刑法第38條第1項第2款之規定予以宣告沒收。被告就如
    附表編號四之犯行所使用之斜口鉗一支，業已丟棄而無從扣
    案，亦據其所供在卷，為免日後執行之困難，爰不予宣告沒
    收。
六、公訴人雖以被告有多次竊盜犯行，顯有竊盜犯罪之習慣為由
    ，建請本院就被告之犯行諭知於刑之執行前，令入勞動場所
    強制工作。惟查被告之上開七次犯行，附表編號一僅係偷竊
    鑰匙三支，附表編號二、三、五、六偷竊機車之目的係作為
    代步工具，且於騎乘後均隨地丟棄，案發後自首犯行配合警
    方尋回返還被害人，附表編號四之竊盜財物亦不多，且亦已
    自首犯行而經警查獲返還被害人，附表編號七之竊盜機車犯
    行於尚未竊得之際即當場經警查獲，是以本院斟酌上開情狀
    及卷證資料，尚不足認定被告確有竊盜之犯罪習慣，且本案
    就其所處之宣告刑所定之應執行刑已達二年二月，已足資懲
    戒，爰不予宣告強制工作，併此敘明。
七、依刑事訴訟法第二百七十三條之一第一項、第二百九十九條
    第一項前段、第三百二十條第一項、第三項、第三百二十一
    條第一項第二款、第三款、第二十五條第二項、第六十二條
    前段、第五十一條第五款，刑法施行法第一條之一第一項、
    第二項前段，判決如主文示。
八、如不服本判決，得於判決書送達之翌日起十日內，以書狀敘
    述理由，向本院提出上訴。
中    華    民    國    99    年    4    月    19     日
                  刑事第十三庭  法  官  徐文瑞
以上正本證明與原本無異。
如不服本判決應於收受本判決後10日內向本院提出上訴書狀，並
應敘述具體理由。其未敘述上訴理由者，應於上訴期間屆滿後20
日內向本院補提理由書狀（均須按他造當事人之人數附繕本）「
切勿逕送上級法院」。
                                書記官  何小玉
中    華    民    國    99    年    4    月    19     日
附錄所犯法條：
中華民國刑法第320條
意圖為自己或第三人不法之所有，而竊取他人之動產者，為竊盜
罪，處5  年以下有期徒刑、拘役或 5 百元以下罰金。
意圖為自己或第三人不法之利益，而竊佔他人之不動產者，依前
項之規定處斷。
前二項之未遂犯罰之。
中華民國刑法第321條第1項
犯竊盜罪而有左列情形之一者，處 6 月以上、 5 年以下有期徒
刑：
一、於夜間侵入住宅或有人居住之建築物、船艦或隱匿其內而犯
    之者。
二、毀越門扇、牆垣或其他安全設備而犯之者。
三、攜帶兇器而犯之者。
四、結夥三人以上而犯之者。
五、乘火災、水災或其他災害之際而犯之者。
六、在車站或埠頭而犯之者。
附表：
┌─┬────┬─────┬─────┬────┬────┬─────┬───┬───┐
│編│時間(民 │地   點   │失竊物品  │被害人  │竊盜手法│所犯法條  │宣告刑│應沒收│
│號│國)     │          │          │        │        │(刑法)及罪│      │物    │
│  │        │          │          │        │        │名        │      │      │
├─┼────┼─────┼─────┼────┼────┼─────┼───┼───┤
│一│99年2 月│台南市北區│機車鑰匙及│庚○○  │徒手    │第320條第1│有期徒│無    │
│  │1日10 時│成功路40巷│家用鑰匙共│        │        │項之普通竊│刑肆月│      │
│  │許      │9號前     │3支       │        │        │盜罪      │      │      │
│  │        │          │          │        │        │          │      │      │
├─┼────┼─────┼─────┼────┼────┼─────┼───┼───┤
│二│99年2 月│台南市北區│VGW-167號 │所有人：│持自備鑰│第320條第1│有期徒│機車鑰│
│  │1日11 時│成功路68巷│輕型機車1 │林政緯  │匙一支  │項之普通竊│刑肆月│匙一支│
│  │30分許  │14號前    │台        │使用人：│        │盜罪      │      │      │
│  │        │          │          │丙○○  │        │          │      │      │
│  │        │          │          │        │        │          │      │      │
├─┼────┼─────┼─────┼────┼────┼─────┼───┼───┤
│三│99年2 月│台南市北區│OAO-250號 │所有人：│被害人之│第320條第1│有期徒│無    │
│  │1日12 時│公園路321 │重型機車1 │林富惠  │機車鑰匙│項之普通竊│刑肆月│      │
│  │許      │巷口      │台        │使用人：│在車上未│盜罪      │      │      │
│  │        │          │          │甲○○  │取下而逕│          │      │      │
│  │        │          │          │        │行騎走  │          │      │      │
├─┼────┼─────┼─────┼────┼────┼─────┼───┼───┤
│四│99年2 月│台南市北區│戒指1個、 │乙○○  │持斜口鉗│第321條第1│有期徒│無    │
│  │3日14 時│成功路40巷│葫蘆型玉飾│        │1支鬆脫 │項第2款、 │刑壹年│      │
│  │許      │13號前    │1個、手錶 │        │被害人住│第3款之踰 │      │      │
│  │        │          │4支、銀色 │        │宅後方鐵│越安全設備│      │      │
│  │        │          │項鍊1個、 │        │窗後，踰│、攜帶兇器│      │      │
│  │        │          │現金約500 │        │越鐵窗戶│竊盜罪    │      │      │
│  │        │          │元        │        │入內行竊│          │      │      │
│  │        │          │          │        │(侵入住 │          │      │      │
│  │        │          │          │        │宅部分未│          │      │      │
│  │        │          │          │        │據告訴) │          │      │      │
│  │        │          │          │        │，事後將│          │      │      │
│  │        │          │          │        │上開斜口│          │      │      │
│  │        │          │          │        │鉗丟棄而│          │      │      │
│  │        │          │          │        │未扣案  │          │      │      │
├─┼────┼─────┼─────┼────┼────┼─────┼───┼───┤
│五│99年2 月│台南市北區│CD2-582號 │所有人：│持自備鑰│第320條第1│有期徒│機車鑰│
│  │3日16 時│公園路兵配│重型機車1 │劉家豪  │匙一支  │項之普通竊│刑肆月│匙一支│
│  │許      │廠停車場  │台        │使用人：│        │盜罪      │      │      │
│  │        │          │          │辛○○  │        │          │      │      │
│  │        │          │          │        │        │          │      │      │
├─┼────┼─────┼─────┼────┼────┼─────┼───┼───┤
│六│99年2 月│台南市北區│KG5-122號 │丁○○  │持自備鑰│第320條第1│有期徒│機車鑰│
│  │7日23 時│公園路169 │重型機車1 │        │匙一支  │項之普通竊│刑肆月│匙一支│
│  │許      │號前      │台        │        │        │盜罪      │      │      │
├─┼────┼─────┼─────┼────┼────┼─────┼───┼───┤
│七│99年2 月│台南市北區│L38-690號 │己○○  │持自備鑰│第320條第1│有期徒│機車鑰│
│  │7日10 時│成功路24號│重型機車1 │        │匙一支插│項、第3項 │刑肆月│匙一支│
│  │30分許  │前        │台        │        │入上開機│之竊盜未遂│      │      │
│  │        │          │          │        │車鑰匙孔│罪        │      │      │
│  │        │          │          │        │尚未發動│          │      │      │
│  │        │          │          │        │時，即為│          │      │      │
│  │        │          │          │        │巡邏員警│          │      │      │
│  │        │          │          │        │發現而不│          │      │      │
│  │        │          │          │        │遂      │          │      │      │
└─┴────┴─────┴─────┴────┴────┴─────┴───┴───┘

司法院資訊處製作；財團法人民間司法改革基金會備份。
